【裁判字號】    90,交聲,3
【裁判日期】    900216
【裁判案由】    聲明異議
【裁判全文】
臺灣臺南地方法院交通事件裁定                          九十年度交聲字第三號
    移送機關  台南縣警察局新營分局
    受處分人  甲○○
    即異議人
右列受處分人因違反道路交通管理處罰條例案件，對於台南縣警察局新營分局八十九
年十二月二日所為之裁決處分（處分案號：營警交裁字第一一二八號）聲明異議，本
院裁定如左：
    主  文
異議駁回。
    理  由
一、聲明異議意旨如異議狀所載（詳見附件）。
二、按在公告禁止設攤之處擺設攤位者，除責令行為人及時停止並消除障礙外，處行
    為人或其雇主四百元以上八百元以下罰鍰，道路交通管理處罰條例第八十二條第
    一項第十款定有明文。
三、經查：
    （一）本件受處分人即異議人甲○○固不否認有於民國八十九年十月二十七日下
          午五時二十分許，在台南縣新營市○○路五十三號前，擺設攤位販賣冷飲
          等情，且有台南縣警察局南縣警交字第Ｍ00000000號舉發違反道
          路交通管理事件通知單一份及現場照片一張在卷可參。而證人即當日開單
          告發之台南縣警察局新營分局警員蔡旭斌，亦於本院調查時，到庭結證稱
          ：「當日是清道專案，他（指受處分人）任意擺設攤販，是在公告地段，
          他在騎樓擺設攤販，他佔用人行道，我們當天也有全路查過，當天是分局
          規劃的清道專案，我們整條路均有取締，我們是依法告發……」等語（本
          院九十年二月九日訊問筆錄參照），顯見受處分人於前述時間，確係在新
          營市○○路之人行道上，擺設攤位販賣冷飲。
    （二）其次，本件受處分人即異議人甲○○擺設攤位之新營市○○路五十三號，
          係屬公告禁止設攤之路段，則有台南縣政府八十年五月一日八十府建商字
          第五三０九０號公告影本一份附卷足憑，是受處分人係在公告禁止設攤之
          處擺設攤位，應無疑義。至受處分人雖提出土地所有權狀及土地登記謄本
          等資料，以證明其設攤處所之土地，係其父親所有，其有管領、使用之權
          利，並辯稱：其在該處設攤，並未阻塞交通及妨害公眾往來之安全云云。
          然因公告禁止設攤之目的，係在防止道路障礙、保持市容整潔、維護環境
          衛生，以及落實攤販之管理等，故政府機關基於前述目的，而為之禁止設
          攤公告，係為維護社會秩序及增進公共利益所必要，故人民之土地所有權
          縱使受到部分之限制，亦係法之所許。從而，受處分人尚難以其就該公告
          禁止設攤路段之土地，具有管領、使用之權限，即可任意擺設攤位販賣冷
          飲。再者，參照前開現場照片，可知受處分人擺設攤位之處係在人行道上
          ，且擺設範圍亦已涵蓋整個人行道，故其行為業已造成交通之阻塞，及妨
          害公眾往來之安全，復屬顯然。據此，足見受處分人上開所辯，實非有理
          。另受處分人設攤處之土地，是否為政府機關依法辦理徵收，則與受處分
          人前述違反道路交通管理處罰條例之行為全然無涉，故受處分人尚難據此
          以為免罰之事由，附此敘明。
    （三）綜上所述，本件受處分人於前述時間，在屬公告禁止設攤之處所，擺設攤
          位販買冷飲等事實，既甚明確，原處分機關據以引用上開道路交通管理處
          罰條例第八十二條第一項第十款之規定，裁處受處分人罰鍰八百元（即新
          臺幣二千四百元），於法即無不當，本件異議經核並無理由，故應予以駁
          回。
四、據上論斷，應依道路交通案件處理辦法第十九條，裁定如主文。
中    華    民    國      九十      年       二       月      十六      日
                              臺灣臺南地方法院交通法庭
                                  法  官    陳  志  成
右正本證明與原本無異
如不服本裁定應於送達後五日內向本院提出抗告狀
                                  書記官    林  同  啟
中    華    民    國      九十      年       二       月      十六      日


司法院資訊處製作；財團法人民間司法改革基金會備份。
